臺灣板橋地方法院刑事判決　　　　　　 100年度訴字第2193號
公　訴　人　臺灣板橋地方法院檢察署檢察官
被　　　告　陳俊余
上列被告因違反毒品危害防制條例案件，經檢察官提起公訴（10
0 年度毒偵字第5544號），因被告於準備程序中就被訴事實為有
罪之陳述，經本院合議庭裁定由受命法官獨任進行簡式審判程序
，並判決如下：
    主  文
陳俊余施用第一級毒品，累犯，處有期徒刑壹年。
    事  實
一、陳俊余前於民國89年間因犯施用毒品案件，經本院以89年度
    毒聲字第522 號刑事裁定送觀察、勒戒，因認無繼續施用毒
    品之傾向，於89年2 月3 日執行完畢釋放，並由臺灣板橋地
    方法院檢察署檢察官以89年度毒偵字第930 號為不起訴處分
    確定；次於92年10月間因施用毒品案件，經本院以92年度訴
    字第2632號刑事判決判處有期徒刑8 月確定，入監執行後於
    94年4 月19日執行完畢出監（於本件不構成累犯）；又於94
    年間因犯施用毒品案件，經本院以95年度訴字第4 號刑事判
    決判處有期徒刑10月確定，入監執行後於96年2 月13日縮短
    刑期執行完畢（於本件構成累犯）；復於96年間因犯施用毒
    品案件，經本院以96年度訴字第4721號刑事判決判處有期徒
    刑1 年確定；再於97年間因犯施用毒品案件，經本院以97年
    度訴字第1491號刑事判決判處有期徒刑8 月確定，上開兩案
    經本院以97年度聲字第4150號刑事裁定定應執行刑為有期徒
    刑1 年6 月確定，入監執行後，於99年2 月1 日縮短刑期執
    行完畢（於本件構成累犯）。詎仍不知戒除毒癮，於前述觀
    察、勒戒、強制戒治執行完畢釋放後5 年內，再犯上開施用
    毒品案件後，仍基於施用第一級毒品海洛因之犯意，於100
    年5 月29日13時許，在新北市新莊區某公園之公廁內（起訴
    書記載為100 年5 月29日20時11分許為警採尿前回溯26小時
    內某時，在臺灣地區不詳地點部分，應予補充），以將海洛
    因放入針筒加水稀釋後注射之方式，施用海洛因1 次。嗣於
    同日18時42分許，在新北市○○區○○街前為警查獲，並經
    其同意後採集尿液送驗，發現檢驗結果呈嗎啡、可待因陽性
    反應，始查悉上情。
二、案經新北市政府警察局新莊分局移送臺灣板橋地方法院檢察
    署檢察官偵查起訴。
    理  由
一、本件被告陳俊余所犯係死刑、無期徒刑、最輕本刑為3 年以
    上有期徒刑以外之罪，其於本院準備程序中就被訴事實為有
    罪之陳述，經告知簡式審判程序之旨，並聽取檢察官及被告
    之意見後，合議庭裁定由受命法官獨任進行簡式審判程序，
    合先敘明。
二、上開犯罪事實，業經被告於本院審理時坦承不諱，而被告上
    開為警採集尿液檢體之送驗結果，呈可待因及嗎啡陽性反應
    一節，亦有臺灣檢驗科技股份有限公司100 年6 月17日編號
    UL/2011/00000000號濫用藥物檢驗報告（檢體編號：DＺ0000
    0000000 號）及新北市政府警察局新莊分局轄區列管毒品人
    口尿液採集送驗及檢體回復報告簽收簿各1 份在卷可稽，足
    徵被告前述任意性自白與事實相符，而堪採信。又被告有事
    實欄所載施用毒品前案紀錄，有臺灣高等法院被告前案紀錄
    表1 份附卷可查，被告於觀察、勒戒執行完畢釋放後，5 年
    內曾犯施用毒品案件，經法院判處罪刑確定，則其再犯本件
    施用毒品案件，即非屬毒品危害防制條例第20條第3 項所稱
    「5 年後再犯」之情形，檢察官自應依法追訴。綜上，本件
    事證明確，被告犯行堪以認定，應予依法論科。
三、查海洛因屬毒品危害防制條例第2 條第2 項第1 款所稱之第
    一級毒品，核被告所為，係違反該條例第10條第1 項之施用
    第一級毒品罪。被告持有海洛因進而施用，其持有之低度行
    為，應為施用之高度行為所吸收，不另論罪。而被告有事實
    欄所列刑事前案紀錄之情，有臺灣高等法院被告前案紀錄表
    1 份可參，其受有期徒刑之執行完畢，5 年以內故意再犯本
    件有期徒刑以上之罪，應依刑法第47條第1 項之規定，論以
    累犯，並加重其刑。審酌被告於本件以前，已因觸犯施用毒
    品案件歷經觀察、勒戒之矯治程序及法院數次判處刑期確定
    並執行完畢，其明知施用毒品為法所禁止之行為，竟仍不知
    堅決戒除毒癮，再為本件施用第一級毒品之犯行，堪認其犯
    罪動機、手段、目的均甚不足取，所為雖嚴重危害自己身心
    健康，惟施用毒品行為於本質上係屬自我戕害行為，反社會
    性之程度較低，另被告犯罪後已於本院審理時坦承犯行，犯
    後態度尚可等一切情狀，量處如主文所示之刑，以資處罰。
四、據上論斷，應依刑事訴訟法第273 條之1 第1 項、第284 條
    之1 、第299 條第1 項前段，毒品危害防制條例第10條第1
    項，刑法第11條前段、第47條第1 項，判決如主文。
本案經檢察官游璧庄到庭執行職務。
中    華    民    國   100    年    11    月    25    日
                  刑事第九庭  法  官  李俊彥
以上正本證明與原本無異。
如不服本判決應於收受送達後10日內向本院提出上訴書狀，並應
敘述具體理由；其未敘述上訴理由者，應於上訴期間屆滿後20日
內向本院補提理由書（均須按他造當事人之人數附繕本）「切勿
逕送上級法院」
                              書記官  林文達
中    華    民    國   100    年    11    月    25    日
附錄本案論罪科刑法條全文：
毒品危害防制條例第10條
施用第一級毒品者，處 6 月以上 5 年以下有期徒刑。
施用第二級毒品者，處 3 年以下有期徒刑。